【裁判字號】    99,勞再易,6
【裁判日期】    990720
【裁判案由】    損害賠償等
【裁判全文】
臺灣高等法院臺中分院民事裁定         99年度勞再易字第6號
再審聲請人  甲○○
再審相對人  苗栗縣泰安鄉象鼻國民小學
法定代理人  乙○○
再審相對人  苗栗縣政府教育處
法定代理人  丙○○
上列再審聲請人因與再審相對人間請求損害賠償等事件，對於中
華民國99年3月29日本院確定裁定（99年度勞再易字第4號），聲
請再審，本院裁定如下：
    主  文
再審聲請駁回。
再審聲請訴訟費用由再審聲請人負擔。
    理  由
一、按聲請再審，應依民事訴訟法第507條準用第501條第1項第4
    款規定表明再審理由，此為必須具備之程式。所謂表明再審
    理由，必須指明確定裁定有如何合於法定再審事由之具體情
    事，始為相當；倘僅泛言有何條款之再審事由，而無具體情
    事者，尚難謂已合法表明再審理由。如未表明再審理由，法
    院無庸命其補正，逕以裁定駁回之（最高法院60年台抗字第
    538號、61年台再字第137號、64年台聲字第76號、70年台再
    字第35號判例參照）。查本件再審聲請人主張本院99年度勞
    再易字第4號確定裁定，有民事訴訟法第496條第1項各款、
    第497條所定再審事由，對之聲請再審，請求「(1)廢棄本院
    99年3月29日99年度勞再易字第4號確定裁定、本院98年度勞
    上易字第25號確定判決。(2)上開廢棄部分，再審相對人應連
    帶給付再審聲請人新臺幣1,142,676元」，經核其再審聲請
    狀內表明之再審理由，僅稱：自其民國（下同）87年9月1日
    起即受僱於再審相對人苗栗縣泰安鄉象鼻國民小學（下稱象
    鼻國小）擔任學校廚工，原確定判決認定再審聲請人非象鼻
    國小之勞工，顯有違誤，又象鼻國小未依勞動基準法規定給
    付薪資報酬，且象鼻國小延遲為其申報勞工保險，使再審聲
    請人受有工作年資之損害，且其應得請求偏遠地區加給，另
    原確定判決漏未斟酌重要證物即96年7月2日苗栗縣勞資關係
    協會勞資爭議協調會議紀錄云云，並提出陳情書、行政院勞
    工委員會函、申訴書、行政院原住民族委員會函、苗栗縣勞
    資關係協會勞資爭議協調會議紀錄、勞工保險局書函、存證
    信函、苗栗縣泰安鄉象鼻國民小學函、苗栗縣政府函等證物
    為證，無非說明其對於前訴訟程序原確定判決（即本院98年
    度勞上易字第25號）不服之理由，及未斟酌其所提出之證據
    之違法情形，而未具體表明本院99年度勞再易字第4號確定
    裁定，有何合於民事訴訟法第496條第1項各款、或第497條
    之具體再審事由，揆諸首揭說明，其再審聲請為不合法，得
    逕以裁定駁回之。
二、據上論結，本件再審聲請為不合法，依民事訴訟法第507條
    、第502條第1項、第95條、第78條，裁定如主文。
中    華    民    國    99    年    7     月    20    日
                民事第一庭    審判長法  官  吳火川
                                    法  官  饒鴻鵬
                                    法  官  胡景彬
以上正本係照原本作成。
不得抗告。
                                    書記官  劉建智
中    華    民    國    99    年    7     月    21    日
                                                      Ｓ

司法院資訊處製作；財團法人民間司法改革基金會備份。
